Inventaris van het archief van het klooster Sint Ursula te Schiedam
Nationaal Archief, Den Haag
- Finantieel beheer., B.
  - Renten uit land., IV.
    - Antwerpen., 1.
      - Eigendomsbewijs voor Katline van Heetvelde, non in het klooster, van een rente van 4 pond en 10 schellingen Brabantsch, verzekerd o.a. op een hoeve, gelegen in Halle bij Santhoven onder Antwerpen., 1506; 86; 1 charter
        Henrick van Berchem en Jacop van der voort, schepenen van Antwerpen oorkonden, dat Jacop van den Heetvelde, Baptist en Joost van den Heetvelde, zoons van wijlen Joes van den Heetvelde, aan hun zuster jonkvrouwe Katline van den Heetvelde, vóór haar professie in het convent van St Ursulen te Schiedam, een lijfrente geven van 4 pond 10 schelling groot Brabandsch jaarlijks, wat zij haar verzekeren o.m. op een hoeve, gelegen in Halle bij Santhoven.
        Gegeven int jaer ons Heren alsmen screef M. vijfondert ende sesse seventhiene dage in Juno.
        Oorspr. (Inv.no. 86). Het schepenzegel is verloren.
    - Delft., 2.
      - Eigendomsbewijzen van een rente van 4 schellingen en 6 groot Vlaamsch en een van 7 schellingen en 6 groot Vlaamsch ten laste van de stad Delft., Met ouderen brief d.d.; 1503 en 153; 148; 87.1 - 87.3; 3 charters (getransfigeerd)
        (reg.no. 77, 121 en 163).
        - 1480, 87.1
          77. 1480 September 2.
          Burgemeesters, schepenen, raad en ingezetenen van Delff verkoopen aan Jan Claesz., Claes Jan Vaersz. een erfrente van 12 schellingen Vlaamsch.
          Dit was gedaen int jaer ons Heren dusent vierhondert ende tachtich opten anderden dach in Septembri.
          Oorspr. (Inv.no. 87.1). Met het groot stadszegel van Delf. Met transfix d.d. 1503 September 6 en 1539 September 16. (reg.no. 121 en 163).
        - 1503, 87.2
          121. 1503 September 6.
          Pieter Arent Rutgairtsz. en Jacop van Eynde Dircxz., schepenen in Delf oorkonden, dat Ewout Dircxz. verkocht heeft aan het convent van St. Ursulen te Schiedam 4 schellingen en 6 grooten Vlaamsch, die hij had van de rente, vermeld in den brief d.d. 1480 September 2 (reg.no. 77), waardoor deze gestoken is.
          Gedaen int jaer ons Heren M. CCCCC. ende drie opten VIen dach in Septembri.
          Oorspr. (Inv.no. 87.2). Met licht geschonden schepenzegels.
        - 1539, 87.3
          163. 1539 September 16.
          Adriaen Vrancken en Joest Gherrytsz., schepenen in Delft oorkonden, dat Jacop Ryck Stephensz. verkocht heeft aan het sinte Ursulen convent te Schiedam 7 schellingen zes grooten Vlaamsch 's jaars als rest van de rente, vermeld in den brief d.d. 1480 September 2 (reg.no. 77), waardoor deze gestoken is.
          Gedaen den XVIen Septembris anno vijfthienhondert negen ende dortich.
          Oorspr. (Inv.no. 87.3). De schepenzegels zijn verloren.
      - Eigendomsbewijs van een rente van 12 carolusgulden uit een huis aan den ouden Lagendijk., Met brief d.d.; en bijlage d.d.; 1549; 1544; 1565; 88; 2 charters en 1 stuk
        (reg.no. 166 en 174).
        166. 1544 April 25.
        Cors Claesz. en Claes Geritsz., schepenen in Delff oorkonden, dat Jan Willem Jacobsz. Boen verkocht heeft aan Aefgen Baltaz???rs een jaarlijksche erfrente van 12 Karolusgulden.
        Opten XXVen Aprilis anno XVc vier ende veertich.
        Oorspr. (Inv.no. 88). De schepenzegels zijn verloren.
        174. 1549 Maart 5.
        Jacob Doesz. en Cornelis Doelman Michielsz., schepenen in Delft oorkonden, dat Pieter Jansz., timmerman, heeft getransporteerd aan het convent van St. Ursulen binnen Schyedam een losrentebrief d.d. 1544 April 25 (reg.no. 166) sprekende van 12 Karolusgulden 's jaars ten laste van Jan Willem Jacobsz., vermeld in den brief, waardoor deze gestoken is.
        Gedaen den Ven Merty anno XVc XLIX naer scriven der voors. steede.
        Oorspr. (Inv.no. 88).
      - Lijfrentebrief van 10 schellingen Vlaamsch ten laste van de stad Delft voor een zuster van het klooster., 1554; 89; 1 charter
        (reg.no. 179).
        179. 1554 Januari 8.
        Burgemeesters, schepenen en raad van Delff verkoopen aan Machtelt Heyndricxdochter van 's-Hertogenbosche, geprofeste zuster van het St. Ursulen convent te Schiedam, 10 schellingen Vlaamsch 's jaars.
        Gedaen int jair ons Heiren Duysent vyff hondert vieren-vyftich den VIIIen dach Januarii.
        Oorspr. (Inv.no. 89). Het groote stadszegel is verloren.
      - Acte, waarbij het klooster verklaart van de stad Delft 12 carolusgulden aan lijfrente te hebben ontvangen., 1564; 90; 1 charter
        (reg.no. 192).
        192. 1564 Juli 13.
        Machtelt Heynrixdochter, ministra en convent van St. Ursulen binnen Sciedam, verklaren te hebben ontvangen van de stad Delft 12 Karolusgulden voor lijfrente van Mergriete Quirijnsd.
        Den XIIIsten Julius anno XVc ende vier ende sestich.
        Oorspr. (Inv.no. 90). Met handtekening der ministra.
    - Haarlem., 3.
      - Eigendomsbewijsen van een rente van 30 schellingen Vlaamsch ten laste van Haarlem, een rente van 8 Rijnse guldens uit land in het Hofambacht en een rente van 10 Rijnse guldens ten laste van Uitgeest., Met gelijktijdige quitantiën.; 1495 en 1505; 91; 4 charters
        (reg.no. 97, 98, 128, 129).
        97. 1495 September 15.
        Ministra en convent van St. Ursulen binnen Schyedam verklaren te hebben ontvangen van Jan van der Meer Gheeritsz. 3 brieven, één ten laste van de stad Haerlem, inhoudende een rente van 30 schelling Vlaamsch, één van 8 Rijnse gulden 's jaars erfhuur van een land gelegen in Sperwou in het Hof-ambacht en één van 10 Rijnse gulden lijfrente op de buren van Uutgeest, welke renten Jan voornoemd ontvangen zal zoolang hij leeft en na zijn dood het convent.
        Int jair ons Heren duysent vierhondert vijf ende tnegentich den vijftienden dach in September.
        Oorspr. (Inv.no. 91). Het opgedrukt conventszegel is verloren.
        98. 1495 October 18.
        "Jan van der Meer geeft aan het St. Ursulenconvent binnen Schiedam als moederlijk erfdeel voor zijn drie dochters Marie, Zuwe en Sille, zusters aldaar 3 brieven, één houdende een rente van 30 schelling Vlaamsch ten laste van de stad Hairlem, losbaar met den penning 16; één houdende een rente van 8 Rijnse gulden 's jaars, uit een stuk land te Sparwoude in het Hofambacht en een lijfrentebrief van 10 Rijnse gulden ten lijve van hem en zijn dochter Sille, ten laste van Uuytgeest."
        Opten Achtienden dach in Octobri int jair ons Heeren duys sent vierhondert vijf ende tnegentich.
        Oorspr. (Inv.no. 91). Het zegel van Jan van der Meer is verloren.
        128. 1505 December 5.
        Lysbeth Pietersdochter, mater, en de zusters van het St. Ursulenconvent binnen Schiedamme bekennen, dat haar convent voldaan is vanwege heer Jacob Jansz. van der Meer, priester, en Aef Jansdochter van der Meer, zijn zuster, van alle goederen, roerende en onroerende, gelegen binnen of buiten de vrijheid van Hairlem, toekomende aan Zuwe en Zille, Jan van der Meeren dochters, geprofeste zusters in genoemd convent, uit de nalatenschap van hun vader.
        Int jair ons Heeren duysent vijfhondert ende vijff opten vijften dach in Decembri.
        Oorspr. (Inv.no. 91). Het conventszegel is verloren.
        129. 1505 December 12.
        "Garbrant Dircxz. en Gherijt van Adrichem, leenmannen der grafelijkheid van Hollant oorkonden, dat Jacob van der Meer Jansz., priester, en Aeff Jansdochter van der Meer verklaard hebben, dat de drie rentebrieven sprekende één van een lijfrente van 10 Rijnse gulden ten laste der buren van Uutgheest ten lijve van Sille Jansdochter van der Meer, hun zuster; een andere sprekende van 30 schelling Vlaamsch op de stad Haerlem, en een derde sprekende van 8 Rijnse gulden 's jaars op Claes Burchmansz., welke hun vader Jan van der Meer gegeven heeft aan het St. Ursulenconvent binnen Schiedam als moederlijk erfdeel voor hun drie zusters Maritgen, Zuwe en Zille ook na den dood van deze eigendom van het klooster zullen blijven."
        Int jaer ons Heeren duysent vijffhondert ende vijff opten twalefsten dach in Decembri.
        Oorspr. (Inv.no. 91). De zegels der leenmannen zijn verloren.
        In dorso staat de lossing vermeld: Cillitgen Jansdochter van der Meer X Rijnsegulden lijfrente op Uutgeest
        Item noch van IX Rijnsegulden sjaers losrenten op die stede van Haerlem dit compt ons noch jaerlix
        Item dat ander datter meer in desen brief staet is hier voertijts vercoff.
    - Hodenpijl., 4.
      - Rentebrief, groot 9 carolus guldens uit 4 1/2 morgen land., 1543; 92; 1 charter
        (reg.no. 165).
        165. 1543 April 1.
        Allardt Cornelisz. en Jacob Claesz., schepenen in Hodenpil oorkonden, dat Ariaen Ysbrantz., Maertgen Cornelisz. te Sciedam en Gerrit Gerritz. Hey, wonende te Delft in het Voereynde, verkocht hebben aan heer Pieter Joestenz., pater van het St. Ursulenconvent te Sciedam, een jaarlijksche rente van 9 Karolusgulden, verzekerd door Ariaen voornoemd op 4 ½ morgen land, gelegen in het ambacht Hodenpil, en door Maerten Cornelisz. en Gherrit Gerritz. op hun huizen.
        Opten eersten Aprilis anno XVc drie ende veertich.
        Oorspr. (Inv.no. 92). Het ambachtszegel is verloren.
    - Hofambacht., 5.
      Zie inv.no. 91.
    - de Ketel., 6.
      - Akte van uitgifte in erfhuur op een woning met 11 morgen land te Ketel-ambacht, 1440; 92A; 1 charter
      - Stukken betreffende een proces, gevoerd voor het gerecht van Ketel en het Hof van Holland tusschen het klooster en Coppert Henrixz. over een door dezen verschuldigde rente van 40 Rijnse guldens uit land aan de Lijnbaan., Met oudere brieven d.d.; 1504-1505; 1489-1491 en 1500-1501; 93, 93.1 - 93.7; 8 charters
        (reg.no. 83, 88a, 108, 113, 123, 125, 126a en 130).
        - 1489, 93.1
          83. 1489 Mei 5.
          "Coppairt Hen(ricz.) verkoopt aan Adriaen van Calenburch Jansz. 40 Rijnse gulden 's jaars, rente op drie perceelen land, groot ....... 3 ½ en 2 morgen in het ambacht van de Ketel buiten aan den ""buytenwech"" der stad Schiedam."
          Gescreven opten Ven dach in Meye int jair ons Heren M. CCCC. negen ende tachtich.
          a. Oorspr. (Inv.no. 93.1). Met het zegel van Coppairt in groene was en van heer Gerijt van Zuylen van Nyevelt, ridder, in rode was.
          b. Gevidimeerd in den brief d.d. 1491 Sept. 10 (reg.no. 88a).
        - 1491, 93.2
          88A 1491 September 10
          Schout, burgemeesters, schepenen en raad van de stad Delft geven vidimus van den brief d.d. 1489 Mei 5 (reg.no. 83).
          Oorspr. (Inv.no. 93.2). Met geschonden stadszegel ten zaken in groene was.
          Het stuk is afkomstig uit de O.B.C. Inv. XVI (Varia Zuid-Holland no. 21).
        - 1500, 93.3
          108. 1500 Maart 30.
          Schout en schepenen van den Ketel oorkonden, dat zij Jan Jansz. vanwege Ariaen Jansz. van Kalenborch op 8 Juli en 15 October 1499 hebben toegepacht telkens 32 Rijnse gulden uit een land te Sciedam aan den Buitenweg ten Westen van de Lijnbaan wegens een rente die Jan Jansz. had uit het land van Coppert Heynrixz.
          Int jaer ons Heren M. CCCCC. opten XXXen dach van Maert.
          Oorspr. (Inv.no. 93.3). Met het ambachtszegel.
        - 1501, 93.4
          113. 1501 Januari 13.
          Schout en schepenen van het ambacht van den Ketel oorkonden, dat zij vanwege Ariaen Jansz. van Kalenborch aan Heynric Jan Geriitsz. hebben toegepacht int jaar 1500 omtrent 6 October, de som van 8 Rijnse gulden rente uit het land, gelegen te Schiedam aan den Buitenweg ten Westen van den Lijnbaen, wegens een rente, die Heynric voornoemd had ten laste van Coppert Heynrixz.
          Int jaer ons Heren M. CCCCC. ende een opten XIIIen dach van Januarius.
          Oorspr. (Inv.no. 93.4). Met geschonden ambachtszegel.
        - 1504, 93
          123. 1504 Februari 16.
          Schout en schepenen van het ambacht van den Ketel oorkonden, dat zij op 8 Januari 1504 meester Jan Jansz. als gemachtigde van het St. Ursulenconvent te Schiedam hebben aangepacht 20 Rijnse gulden, uit het land, gelegen onder den Lijnbaan.
          Int jair ons Heren vijftoen hondert ende vier den XVIen dach in Februario.
          Oorspr. (Inv.no. 93). Het ambachtszegel is verloren.
        - 1504, 93.5
          125. 1504 Juli 15.
          Het Hof van Hollant, uitspraak doende in het proces tusschen Coppert Heynrycsz. en meester Jan de Coster, gemachtigd door het convent van St. Urselen binnen de stad Schiedamme aangaande de losrente van 40 Rijnse gulden 's jaars, door eerstgenoemde verkocht, bepaalt dat Coppert de rente zal blijven betalen.
          Gegeven upten XVen dach in Julio int jaer ons Heren duyse sent vijfhondert ende vier.
          Oorspr. (Inv.no. 93.5). Met zegel in rode was.
        - 1505, 93.6
          126a 1505 October 11.
          Kairl Grenier, procureur van het convent van St. Ersulen te Schiedamme, concludeert voor het Hof van Holland in het proces van het convent tegen Coppert Heynrixz. over zekere rente van 40 Rijnse gulden, dat die van het gerecht van de Ketel gecondemneerd zullen worden om de schatting volgens de pachting te verrichten.
          Opten XI dach in Octobri A°, XVC ende vijf.
          Oorspr. (Inv.no. 93.6). Met handtekening van Jan van Sevender, griffier.
        - 1505, 93.7
          130. 1505 December 20.
          Heer Jan, biechtvader, en Elizabeth Pietersdochter, ministra van het sinte Ursulenconvent binnen Schiedamme verklaren, dat zij de beslissing in het geschil tusschen haar en Coppert Heynrycxz. uit de Ketel en zijn schoonzoons hebben overgelaten aan Peter Veenlandt Jacobsz. en Willem Symonsz., burgemeesters van Schiedam, die Coppert Heynrycxz. en erfgenamen vrij stellen van de betaling van 40 Rijnse gulden 's jaars met alle achterstallige rente, onder voorwaarde, dat het land, gelegen in de 4 ½ morgen naast de Lijnbaan, toegekend aan Ariaen Jansz. van Calenburch en waaruit nieuwe renten zijn toegepacht volgens inhoud van den rentebrief door Coppert Heynrycxz, aan Ariaen voornoemd gegeven, zal blijven aan het convent en Coppert aan het convent geven zal 4 morgen land.
          Int jair ons Heren duijsent vijfhondert en vijf opten twintichsten dach in Decembri.
          Oorspr. (Inv.no. 93.7). Met de zegels van Wijger Heynrijcxz., provisor van Schielandt, Peter Veenlant Jacobsz. en Willem Symensz., burgemeesters van Schiedamme.
      - Eigendomsbewijs van een rente van 4 groot Vlaamsch uit 4 morgen land, gelegen in Noord-Ketelpolder., 1571; 94; 1 charter
        (reg.no. 198).
        198. 1571 Januari 6.
        Arent Willemsz., schout in het ambacht van de Ketell, Joris Cornelisz. en ..........., schepenen in hetzelfde ambacht oorkonden, dat .......... en Corn. Jacobsz., kerkmeesters aldaar, verkoopen met goedvinden van Philips Jansz., pastoor in de Ketel, aan het convent St. Ursulen Maechden, genaamd Overdam binnen Sciedam, een losrente van 4 grooten Vlaamsch 's jaars, gaande uit 4 morgen land, gelegen in de Noortkethellpolder in voornoemd ambacht en losbaar met 16 dergelijke ponden.
        Upten sesten Januarij int jaer ons Heeren dusent vijffhondert een ende tseventich stilo communis.
        Oorspr. (Inv.no. 94). Met sporen van het ambachtszegel.
        Het charter is zeer geschonden.
    - Maasland., 7.
      - Eigendomsbewijs van een rente van een gouden Engelschen nobel uit 5 1/2 morgen land., Met brief d.d.; 1466; 1438; 95.1, 95.2; 2 charters (getransfigeerd)
        (reg.no. 23 en 49a).
        - 1438, 95.2
          23. 1438 Mei 2.
          Boudijn van Dorp Jansz. verkoopt aan Jacob Ofhuys een rente van een gouden Engelschen nobel 's jaars, gaande uit 5 ½ morgen land, uit huis en boomgaard in het ambacht Maeslant en in het kerspel van Scipliede.
          Upten anderen dach in Meye int jair ons Heren dusent vierhondert acht ende dertich.
          Oorspr. (Inv.no. 95.2). Met de zegels van Boudijn van Dorp en Jan, pastoor te Scipliede.
          Met transfix d.d. 1466 Augustus 9. (reg.no. 49a).
          Het charter is afkomstig uit het archief van het Geest. kantoor van Delft, doos Schieland en was gemerkt A.
        - 1466, 95.1
          49a. 1466 Augustus 9.
          Zuwe, Jacob Ofhuysdochter, verkoopt aan de zusters van het St. Urselenconvent, binnen Sciedam, een rente van een nobel 's-jaars volgens voorwaarden, vermeld in den brief d.d. 1438 Mei 2 (zie reg.no. 23), waardoor deze gestoken is.
          Int jaer ons Heren dusent vierhondert ses ende sestich opten negende dach in Augusto.
          Oorpsr. (Inv.no. 95.1). Met de zegels van Claes Houter Willemsz. en Dammaes Sysman Pietersz. in groene was.
          Dit charter is afkomstig uit het archief van het Geest. Kantoor van Delft, doos Schieland en was gemerkt B.
      - Eigendomsbewijs van een rente van 4 pond Hollands uit 5 morgen land. Met gelijktijdige bijbehorende brief., 1498; 96.1, 96.2; 2 charters (getransfigeerd)
        (reg.no. 103 en 104).
        - 1498, 96.2
          103. 1498 Augustus 5.
          Notaris Wijgerus Braet instrumenteert, dat meester Pieter Claisz., biechtvader, en Katryn Pietersdochter, ministra van het St. Ursulenconvent binnen Schiedam, met goedvinden der zusters hebben aangenomen Diewer Dircsdochter, lijdende aan krankzinnigheid, voor wie het convent haar leven lang, ook in ziekte, zorgen zal, als was zij een geprofeste zuster, waarvoor Dirc Jacobsz., vader, en Jacob Dircsz., Pieter Dircsz., Claes Dircsz en Willem Dircsz., broers van Diewer voornoemd, behalve 17 pond Vlaamsch, reeds door Dirc aan het convent betaald, nog jaarlijks aan het klooster geven zullen 4 pond Hollands op 5 morgen land, gelegen in het ambacht van Maeslandt, onverkort Diewers aanspraken op haars vaders nalatenschap, en, als Diewer vóór hem mocht sterven, 100 pond voor de lasten en zorgen, die het convent om Diewer geleden heeft.
          Acta fuerunt hec in Schiedam in conventie, supradicto sub anno, indictione, mense, die et pontificatu quibus supra (anno Domini Millesimo quadringentesimo nonagesimo octavo indictione prima mensis Augusti die quinta pontificatus sanctissimi in Chro. patris et domini nostri domini Alexandri divina providencia pape sexti anno sexto).
          Oorspr. (Inv.no. 96.2). Met signatuur van den notaris en transfix d.d. 1498 October 20 (reg.no. 104).
        - 1493, 96.1
          104. 1493 October 20.
          Schout en schepenen in Maeslant oorkonden, dat Dirck Jacob Allertsz., Jacob Dirxz., Pieter Dirxz., Claes Dircxz. en Willem Dirxz. getransporteerd hebben aan het convent van St. Ursulen binnen Scyedam 4 pond Hollands jaarlijks, op 5 morgen eigen land, vermeld in den brief d.d. 1498 Augustus 5 (reg.no. 103), waardoor deze gestoken is.
          Gedaen den twintichsten dach in Octobri int jaer ons Heren duysent vierhondert acht ende tnegentich.
          Oorspr. (Inv.no. 96.1), De zegels der oorkonders zijn verloren.
    - Nieuw-Mathenes., 8.
      - Eigendomsbewijs voor Ghijsbrecht Heynrixz. van een rente van 3 pond Hollands uit 1 1/2 morgen land., 1448; 96A; 1 charter
        (reg.no. 36).
        36. 1448 Juli 12.
        Claeys Hugenz., Heynric Jansz. en Coen Wittenz., geburen in het ambacht van Mattenesse, oorkonden, dat Jan Baertoutsz. verkocht heeft aan Ghijsbrecht Heynrixz. een rente van 3 pond Hollands uit 1 ½ morgen land in het nieuwe land van Mattenesse.
        Int jair ons Heeren M. CCCC. acht ende viertich op St. Margrieten avond den twalifsten dach in Julio.
        Oorpsr. (Inv.no. 96A). Met zegels van Baertoud van der Leede en Willem Willemsz. in bruine was.
        In dorso staat: anderthalve morgen lants in Niewe Matenes daer ons convent 3 pont opstal of gelost heeft.
        Het stuk is afkomstig uit de O.B.C. Inventaris XVT (Varia Zuid-Holland no. 9).
    - Rotterdam., 9.
      - Rentebrief, groot 2 pond Hollands uit een huis in het Westvierendeel., 1555; 97; 1 charter
        (reg.no. 183).
        183. 1555. December 20.
        Jan Pietersz. Kyiut en Heynrick Diricxz. van Neck, schepenen in Rotterdam oorkonden, dat Claes Jansz. van Noorden schuldig is aan het St. Ursulen zusterhuis binnen Schiedam en rente van 2 pond Hollands jaarlijks uit zijn huis en erf in het Westvierendeel.
        Upten XXen Decenbris anno XVc vijff ende vijftich.
        Oorspr. (Inv.no. 97). De schepenzegels zijn verloren.
    - Schiedam., 10.
      - Rentebrief, groot 21 schellingen Hollands uit een huis in de Droochbeecsteeg., 1401; 98; 1 charter
        (reg.no. 1).
        1. 1401 Januari 19.
        "Jacob Claysz., Jan Jansz. en Han Hughenz., schepenen in Scyedamme, oorkonden, dat Jacob Mouwerijnsz. heeft een rente van 21 schellingen Hollands jaarlijks, staande op een huis en erf in de Droochbeecsteghe, ""Over dam""."
        Int jaer ons Heren H. CCCC. ende een des Woensdages na Sinte Pontiaens dach.
        Oorspr. (Inv.no. 98). Met de schepenzegel in groeme was.
      - Rentbrief, groot 20 schellingen Hollands uit een huis in de Breecestraat en uit een huis aan de Oostzijde van de Heul., 1457; 99; 1 charter
        (reg.no. 38).
        38. 1457 Maart 16.
        Pieter Vranckez., Jan Pouwelsz. en Jacob Harmansz., schepenen in Schiedamme, oorkonden, dat Phillips Hugez., de bakker, heeft 20 schelling Hollands 's Jaars op 2 huizen van Jacob Claesz., het eene huis gelegen in de Breede Strate Overdam en het andere gelegen aan de Oostzijde van de Huel.
        Int jair ons Heeren m. cccc. zeven ende vyftich den sestienden dach van Maerte.
        Oorspr. (Inv.no. 99). De schepenzegels zijn verloren.
        Onder de oorkonde staat vermeld de lossing op 20 Juli 1540 in presentie o.a. der heilige Geestmeesters en van heer Matheus Johannisz., priester, pater (van St Ursula convent).
        In dorso staat: Jaep Claysz. huis Sint Urselen convent ende Jutte Mees Heynersz wedewij.
      - Rentebrief, groot 20 schellingen Hollands uit een huis in de Hoystraat., 1466; 100; 1 charter
        (reg.no. 53).
        53. 1466 October 11.
        Jacob Jacop Jan Reymbrantsz., Adryaen Jacop Auwsz. en Jacop Harmansz., schepenen in Schiedamme, oorkonden, dat Heinric Pieterz. heeft behouden 20 schellingen Hollands 's jaars, erfrente op het huis en erf dat Cornelys Yemansz. van hem gekocht heeft, gelegen in de Hoystrait.
        Int jaer ons Heren M. CCCC. sessendetsestich elf dagen in Octobri.
        Oorspr. (Inv.no. 100). Met drie schepenzegels.
      - Eigendomsbewijs voor Florys Arentsz., van een erfpacht, groot 2 pond Hollands uit 8 morgen land aan de Schie., 1484; 101; 1 charter
        (reg.no. 80).
        80. 1484 Maart 9.
        Pijn Gherytz. verkoopt Florijs Arentsz. de erfhuur, groot 2 pond Hollands, gaande uit 8 morgen land, gelegen aan de Scieh en aan de Groene Weg.
        Int Jaer ons M. CCCC. ende vier ende tachtich opten neghenden dach in Marcio.
        Oorspr. (Inv.no. 101). Het opgedrukt zegel van Wolfert Jacopsz., priester, is verloren.
      - Lijfrentebrieven ten laste van de stad Schiedam ten behoeve van het klooster, elk groot 1 pond en 10 schellingen Vlaamsch., 1509 en 1512; 102; 2 charters
        (reg.no. 134 en 143).
        134. 1509 Augustus 5.
        Burgemeesters, schepenen en raad van Sciedamme verkoopen aan het convent van St. Ursula binnen hun stad 1 pond 10 schelling Vlaamsch jaarlijks, losbaar met den penning 16.
        Int jair ons Heeren duysent vijfhondert ende negen opten vijfden dach in Augusto.
        Oorspr. (Inv.no. 102). Het groote stadszegel is verloren.
        143. 1512 April 29.
        Burgemeesters, schepenen en raad van Sciedamme verkoopen aan het convent St. Ursula binnen Sciedamme een rente van 1 pond 10 schelling Vlaamsch 's jaars.
        Int jair ons Heeren duysent viifhondert ende twalef opten negen ende twintichsten dach in Aprille.
      - Rentebrief, groot 1 pond 6 schellingen en 8 penningen en 4 penningen Hollands en mog 13 schellingen pennimge Hollands uit een huis met tuin aan de Goystraat., Met brief d.d.; 151; 1444; 103; 2 charters
        (reg.no. 30 en 144).
        30. 1444 Januari 31.